ACORDAO-COMPLETO-2437792

ACÓRDÃO DE RELAÇÃO

ACÓRDÃO DE RELAÇÃO 12415/2020 ATA 40/2020 - PRIMEIRA CÂMARA

Acórdão 12415/2020-TCU-Primeira Câmara
	Os Ministros do Tribunal de Contas da União, reunidos em sessão da Primeira Câmara, ACORDAM, por unanimidade, em autorizar o oportuno arquivamento dos autos, nos termos do art. 169, V, do RITCU, sem prejuízo de efetuar a determinação adiante especificada:
1. Processo TC-Processo 018.578/2009-4 (APOSENTADORIA) 
	1.1. Responsáveis: Alfredo Julio Fernandes Neto (XXX.345.096-XX) ; Paulo Roberto Teles de Sousa (XXX.134.573-XX) 
	1.2. Interessados: Alberto Cardoso (XXX.929.906-XX) ; Ricardo Melazo (XXX.978.896-XX) ; Roberto Sérgio de Tavares Canto (XXX.034.798-XX) ; Rosa Maria Alves Ferreira (XXX.276.946-XX) ; Roseli Pires Roquete (XXX.026.876-XX) ; Roselina Cardoso de Campos (XXX.515.786-XX) ; Rubens Alves Pereira (XXX.063.806-XX) ; Rui Silva (XXX.970.856-XX) ; Selvita Maria Aparecida (XXX.874.726-XX) ; Shirley Paes Leme Paiva Arantes (XXX.394.366-XX) ; Suely Aparecida da Cunha (XXX.538.806-XX) ; Terezinha Maria Vieira Silva (XXX.614.316-XX) ; Tibúrcio Délbis (XXX.657.776-XX) ; Valmir Tahan Vieira (XXX.378.696-XX) ; Vander Ferreira Parreira (XXX.222.216-XX) ; Vera Lucia Salazar Pessoa (XXX.346.656-XX) ; Vicente Mendes Rosa (XXX.541.906-XX) ; Walquíria Ribeiro Souza (XXX.005.736-XX) ; Wellington Ribeiro de Sá (XXX.664.741-XX) ; Wilsea Marques Batista (XXX.014.352-XX) 
	1.3. Órgão/Entidade: Fundação Universidade Federal de Uberlândia
	1.4. Relator: Ministro-Substituto Augusto Sherman Cavalcanti, em substituição ao Ministro Benjamin Zymler
	1.5. Representante do Ministério Público: Procurador Marinus Eduardo De Vries Marsico
	1.6. Unidade Técnica: Secretaria de Fiscalização de Pessoal (SEFIP) .
	1.7. Representação legal: não há.
	1.8. Determinação:
	1.8.1. autorizar, com fundamento no art. 26 da Lei 8.443/1992 c/c o art. 217 do RITCU, o desconto em folha e o pagamento parcelado das multas aplicadas aos Srs. Alfredo Julio Fernandes Neto (XXX.345.096-XX) e Paulo Roberto Teles de Sousa (XXX.134.573-XX) mediante o Acórdão 3089/2015-TCU-Primeira Câmara, em 36 (trinta e seis) parcelas mensais, atualizadas monetariamente a partir de 26/5/2015, fixando o vencimento da primeira em 15 (quinze) dias a contar do recebimento da notificação da presente deliberação e o das demais a cada 30 (trinta) dias, na forma prevista na legislação em vigor;
	1.8.2. informar os responsáveis de que a falta de recolhimento de qualquer parcela importará no vencimento antecipado do saldo devedor, conforme disposto no parágrafo único do art. 26 da Lei 8.443/1992 c/c o § 2º do art. 217 do RITCU;
	1.8.3. fixar o prazo de 15 (quinze) a partir da data prevista para o recolhimento de cada parcela, para que os responsáveis comprovem, perante o Tribunal, a efetivação do recolhimento, nos termos do art. 214, inciso III, alínea "a", do RITCU;
	1.8.4. dar ciência da presente deliberação ao órgão jurisdicionado e aos interessados.

Primeira Câmara

Alfredo Julio Fernandes Neto (XXX.345.096-XX); Paulo Roberto Teles de Sousa (XXX.134.573-XX)

ACORDAO-COMPLETO-2465862

Acórdão de Relação 5035/2021 - Primeira Câmara

Acórdão de Relação

Roberto Sérgio de Tavares Canto

Vander Ferreira Parreira

AUGUSTO SHERMAN

não há.

Procurador Marinus Eduardo De Vries Marsico

APOSENTADORIA (APOS)

Secretaria de Fiscalização de Pessoal (SEFIP).